臺灣高雄地方法院刑事判決　　　　　　　　　　　　九十二年度訴字第二九三四號
　　公　訴　人　臺灣高雄地方法院檢察署檢察官
　　被　　　告　己○○
右列被告因搶奪等案件，經檢察官提起公訴（九十二年度偵字第二二四四三、二二八
二三號、九十二年度偵緝字第二三五三號），嗣因被告就被訴事實為有罪之陳述，經
本院合議庭裁定由受命法官獨任適用簡式審判程序審理，本院判決如左：
    主  文
己○○連續意圖為自己不法之所有，而搶奪他人之動產，累犯，處有期徒刑壹年貳月
；又連續竊盜，累犯，處有期徒刑陸月，鑰匙壹支沒收；應執行有期徒刑壹年陸月，
鑰匙壹支沒收。
    事  實
一、己○○前因違反肅清煙毒條例案件，經本院以八十二年度訴字第一九三０號判處
    有期徒刑三年二月確定，入監服刑後，於民國八十四年二月二十日假釋出監；又
    因違反肅清煙毒條例案件，經臺灣高等法院高雄分院以八十四年度上訴字第二二
    六四號判處有期徒刑三年三月確定；前開假釋並經撤銷，應執行殘刑一年八月二
    十九日；二案接續執行，於八十七年十月二十二日假釋出監；又因違反毒品危害
    防制條例案件，經撤銷假釋，應執行殘刑二年三月十九日，甫於九十一年十一月
    十六日執行完畢。詎仍不知悔改，竟基於意圖為自己不法所有之概括犯意，連續
    於：(一)九十二年九月十六日下午五時三十分許，騎乘向不知情之友人戴國哲所借
    用之車牌號碼ＮＬ二─七八七號重型機車一輛，行經高雄縣鳳山市○○○路一六
    四巷與福祥街口時，見戊○○騎乘機車並將其所有之國際牌ＧＤ八八型行動電話
    一支（內含ＳＩＭ卡一張）插在褲子左後方口袋內，即趁戊○○不注意之際，下
    手搶奪戊○○之行動電話，得手後先將其內之ＳＩＭ卡丟棄，再以新臺幣（下同
    ）二千元之代價，出售予不詳姓名年籍綽號「輝仔」之成年男子。(二)同日晚上六
    時三十分許，騎乘前開機車，行經高雄縣鳳山市○○路與南江街口時，見丁○○
    騎乘機車並將ＬＧ牌七０八型行動電話一支插在褲子左後方口袋內，即趁丁○○
    不注意之際，下手搶奪丁○○之行動電話，得手後因不慎將上開行動話撞壞，遂
    於翌日將之丟棄在高雄市前鎮區之垃圾堆中。
二、己○○另基於意圖為自己不法所有之概括犯意，連續於：(一)九十二年九月二十六
    日上午十時四十七分許，在高雄市○鎮區○○路八七號「中日網咖店」內，趁丙○○正在上網而將其所有之皮夾放置於桌上之機會，下手竊取丙○○之皮夾一個
    （內有現金二百元、身分證、健保卡各一張等物），得手後欲離開現場時，為丙○○及其兄張禧年發覺，並在該網咖店外將己○○當場逮捕。(二)同年十一月十一
    日凌晨，在高雄縣鳳山市○○路三四巷二七號前，持其所有之鑰匙一支，竊取乙○○所有停放該處之車牌號碼ＯＥＦ─一五九號重型機車一輛，得手後留供己用
    。嗣於同日晚上九時四十五分許，騎乘所竊得之機車，行經高雄縣鳳山市○○路
    四九八號前時，為警當場查獲，並扣得其所有供行竊所用之鑰匙一支。
三、案經戊○○、丁○○、乙○○訴由高雄縣警察局鳳山分局及丙○○訴由高雄市政
    府警察局前鎮分局報告臺灣高雄地方法院檢察署檢察官偵查起訴。
    理  由
一、按本件被告己○○所犯係死刑、無期徒刑、最輕本刑為三年以上有期徒刑以外之
    罪，其於準備程序就前揭被訴事實為有罪之陳述，經受命法官告知簡式審判程序
    之旨，並聽取其與公訴人之意見後，本院認無不得或不宜改依簡式審判程序進行
    之情事，依刑事訴訟法第二百七十三條之一第一項、第二百八十四條之一規定，
    裁定本件由受命法官獨任進行簡式審判程序，合先敘明。
二、右揭事實欄第一段所示搶奪之犯罪事實，業據被告於偵查及本院審理中均坦承不
    諱，核與告訴人戊○○、丁○○於警詢及偵查中之指訴相符，復有車牌號碼ＮＬ
    二─七八七號重型機車之車籍作業系統─查詢認可資料一紙附卷可稽，足認被告
    前揭自白與事實相符，應堪採為論罪之依據，則被告右揭連續搶奪之犯行堪以認
    定。
三、右揭事實欄第二段所示竊盜之犯罪事實，業據被告於偵查及本院審理中均坦承不
    諱，核與告訴人乙○○、丙○○等人於警詢及偵查中之指訴，證人張禧年於警詢
    及偵查中之證述均相符，並有黑色皮夾一個（內有現金二百元、身分證、健保卡
    各一張等物）、車牌號碼ＯＥＦ─一五九號重型機車一輛、鑰匙一支扣案可證，
    及贓物認領保管收據、領結、車牌號碼ＯＥＦ─一五九號重型機車之車輛竊盜、
    車牌失竊資料個別查詢報表─查詢車輛認可資料、高雄縣警察局車輛尋獲電腦輸
    入單、車輛協尋電腦輸入單各一紙在卷可查，足認被告前揭自白與事實相符，應
    堪採為論罪之依據，則被告右揭連續竊盜之犯行亦堪認定。
四、核被告右揭事實欄第一段所為，係犯刑法第三百二十五條第一項之搶奪罪；右揭
    事實欄第二段所為，則係犯同法第三百二十條第一項之竊盜罪。被告先後各二次
    之搶奪及竊盜犯行，均時間緊接，方法相同，觸犯構成要件相同之罪名，顯各係
    基於概括犯意為之，皆為連續犯，均應依刑法第五十六條規定論以一罪，並加重
    其刑。被告前因違反肅清煙毒條例案件，經本院以八十二年度訴字第一九三０號
    判處有期徒刑三年二月確定，入監服刑後，於八十四年二月二十日假釋出監；又
    因違反肅清煙毒條例案件，經臺灣高等法院高雄分院以八十四年度上訴字第二二
    六四號判處有期徒刑三年三月確定；前開假釋並經撤銷，應執行殘刑一年八月二
    十九日；二案接續執行，於八十七年十月二十二日假釋出監；又因違反毒品危害
    防制條例案件，經撤銷假釋，應執行殘刑二年三月十九日，甫於九十一年十一月
    十六日執行完畢，此有臺灣高等法院被告全國前案紀錄表一份在卷足按，其受有
    期徒刑之執行完畢，五年以內再犯本件有期徒刑以上之罪，為累犯，均依刑法第
    四十七條規定加重其刑，並依法遞加之。爰審酌被告年輕力壯，不思憑自身努力
    以獲取財物，竟連續騎乘機車當街行搶婦女財物，又連續行竊他人皮夾及機車，
    危害社會治安及社會大眾之生命、身體、財產安全，惡性非輕，惟念其犯後坦承
    犯行，態度尚佳等一切情狀，分別量處如主文所示之刑，並定其應執行刑。扣案
    之鑰匙一支，係被告所有供行竊所用之物，業據其供承在卷，爰依刑法第三十八
    條第一項第二款規定，予以宣告沒收。
據上論斷，應依刑事訴訟法第二百七十三條之一第一項、第二百八十四條之一、第二
百九十九條第一項前段，刑法第五十六條、第三百二十五條第一項、第三百二十條第
一項、第四十七條、第五十一條第五款、第三十八條第一項第二款，罰金罰鍰提高標
準條例第一條前段，判決如主文。
本案經檢察官甲○○到庭執行職務。
中      華      民      國    九十三    年      一      月     十六     日
                                  臺灣高雄地方法院刑事庭
                                      法  官 王雅苑
右正本證明與原本無異。
如不服本判決，應於判決送達後十日內，向本院提出上訴狀。
                                      書記官 黃琬婷
中      華      民      國    九十三    年      一      月     十六     日
附錄法條：
中華民國刑法第三百二十五條
(普通搶奪罪)
意圖為自己或第三人不法之所有，而搶奪他人之動產者，處六月以上五年
以下有期徒刑。
中華民國刑法第三百二十條
(普通竊盜罪、竊佔罪)
意圖為自己或第三人不法之所有，而竊取他人之動產者，為竊盜罪，處五
年以下有期徒刑、拘役或五百元以下罰金。
